【裁判字號】    97,消債更,208
【裁判日期】    980616
【裁判案由】    聲請更生程序
【裁判全文】
臺灣彰化地方法院民事裁定           97年度消債更字第208號
聲  請  人  甲○○
                        109.
代  理  人  徐豐益律師
上列當事人聲請消費者債務清理事件，本院裁定如下：
    主  文
債務人甲○○自中華民國九十八年六月十六日下午四時起開始更
生程序。
保全處分聲請駁回。
    理  由
一、按法院開始更生程序之裁定，應載明其年、月、日、時，並
    即時發生效力，消費者債務清理條例第45條第1項定有明文。
二、本件聲請人即債務人主張：其有不能清償之虞之情事，前曾
    提出債權人清冊，以書面向最大債權金融機構安泰商業銀行
    股份有限公司（下稱安泰銀行），依「中華民國銀行公會會
    員辦理消費金融案件無擔保債務協商機制」，請求共同協商
    債務清償方案，並於民國95年5月5日協商成立，約定分120
    期，利率4%，每月應繳金額新臺幣（下同）26,630元。惟債
    務人每月之薪資收入僅約23,257元，而聲請人分別自96年10
    月、97年1月迄今受聯邦商業銀行及安泰銀行強制執行3分之
    1薪資後僅餘14,633元，況聲請人尚有一個年邁父親及患有
    極重度多重智/肢障礙之二姐需要扶養，此外還需支應自己
    及家人日常生活中不可避免之開銷，是以聲請人每月23,257
    元之薪資收入，聲請人實已無法繼續依協商條件每月清償26
    ,630 元，故聲請人有因不可歸責於己之事由致履行顯有重
    大困難之情事。又債務人無擔保或無優先權之債務總額未逾
    12,000,000元，復未經法院裁定開始清算程序或宣告破產，
    爰向本院聲請更生等語。
三、經查，債務人所主張之上開事實，業據提出債權人清冊、95
    年協商成立協議書影本、財產及收入狀況說明書、家庭支出
    明細表、戶籍謄本、存摺交易明細、全國財產稅總歸戶財產
    查詢清單、財政部臺灣省中區國稅局95、96年度綜合所得稅
    各類所得資料清單、財團法人聯合徵信中心資料、薪資明細
    表、支出證明收據等件為證，核無不合。又依據最大債權金
    融機構安泰銀行具狀表示，債務人自95年5月25日協商成立
    ，債務人應自同年6月起繳納協議款項，惟債務人並未履約
    而毀諾，顯見債務人確已無法依原協商條件履行。此外，本
    件復查無債務人有消費者債務清理條例第6條第3項、第8條
    或第46條各款所定駁回更生聲請之事由存在，則債務人聲請
    更生，應屬有據，爰裁定如主文。又本件更生聲請業經准許
    ，債務人聲請保全處分，即無必要，附此敘明。
中    華    民    國    98    年    6     月    16    日
              民事第一庭    法      官  康弼周
以上正本係照原本作成。
本件不得抗告。
本裁定已於98年6月16日下午4時公告。
中    華    民    國    98    年    6     月    16    日
                            書  記  官  林文斌


司法院資訊處製作；財團法人民間司法改革基金會備份。
